【裁判字號】    97,審易,2008
【裁判日期】    980206
【裁判案由】    毒品危害防制條例
【裁判全文】
臺灣桃園地方法院宣示判決筆錄        97年度審易字第2008號
公  訴  人  臺灣桃園地方法院檢察署檢察官
被      告  甲○○
指定辯護人  本院公設辯護人乙○○
上列被告因違反毒品危害防制條例案件，於中華民國98年2 月6
日下午4 時許，在本院第十法庭宣示判決，出席職員如下：
          法  官  林靜梅
          書記官  林韡婷
法官起立朗讀判決主文、犯罪事實要旨、處罰條文、附記事項，
及告以上訴限制、期間並提出上訴狀之法院，且諭知記載其內容
：
一、主  文：
    甲○○施用第二級毒品，累犯，處有期徒刑陸月，扣案之內
    含第二級毒品甲基安非他命殘渣之分裝袋壹個沒收銷燬之；
    又施用第二級毒品，累犯，處有期徒刑陸月，扣案之玻璃球
    吸食器壹個、削尖吸管壹支均沒收；又施用第二級毒品，累
    犯，處有期徒刑陸月，扣案之內含第二級毒品甲基安非他命
    殘渣之分裝袋壹個沒收銷燬之；應執行有期徒刑壹年月，
    扣案之內含第二級毒品甲基安非他命殘渣之分裝袋貳個均沒
    收銷燬之，玻璃球吸食器壹個、削尖吸管壹支均沒收。
二、犯罪事實要旨：
    緣甲○○前於民國93年間因施用毒品案件，經本院裁定送觀
    察、勒戒，因認無繼續施用毒品之傾向，於93年3 月26日執
    行完畢出所，並經臺灣桃園地方法院檢察署檢察官以93年度
    毒偵字第978 號為不起訴處分而確定在案；復於93年間因施
    用第二級毒品案件，經臺灣板橋地方法院以93年度簡字第56
    26號判決判處有期徒刑4 月而確定在案，於94年8 月19日執
    行完畢；又於94年間因施用第二級毒品案件，經本院以94年
    度桃簡字第2037號判決判處有期徒刑5 月而確定在案；另於
    94年間因竊盜案件，經本院以94年度易字第572 號判決判處
    有期徒刑4 月而確定在案；上開2 罪經本院以95年度聲字第
    1606號裁定應執行有期徒刑8 月而確定在案，於96年2 月2
    日執行完畢；再於95年間因竊盜案件，經本院以95年度桃簡
    字第2839號判決判處有期徒刑5 月而確定在案，嗣經本院以
    96年度聲減字第592 號裁定減刑為有期徒刑2 月又15日而確
    定在案，於96年7 月17日執行完畢（於本案均構成累犯）；
    繼於97年間因施用第二級毒品案件，經本院以97年度桃簡字
    第575 號判決判處有期徒刑5 月而確定在案（現正執行中）
    。詎其仍未悔改並戒除毒癮，復分別基於施用第二級毒品之
    犯意，先於(一)97年8 月10日中午12時許，在設於桃園縣桃園
    市○○路62號之歡樂園遊藝場廁所內，施用第二級毒品甲基
    安非他命1 次。嗣於同日晚間9 時30分許，在桃園縣桃園市
    ○○街93巷附近，因形跡可疑為警盤查，而扣得內含第二級
    毒品甲基安非他命殘渣之分裝袋1 個，經其同意返回桃園縣
    政府警察局桃園分局武陵派出所並對其採尿送驗後，結果呈
    安非他命類陽性反應，因而查獲上情；復於(二)同年月21日下
    午2 時許，在上開遊藝場廁所內，施用第二級毒品甲基安非
    他命1 次。嗣於翌（22）日晚間9 時許，在該遊藝場內為警
    查獲，並扣得其所有供施用第二級毒品所用之玻璃球吸食器
    1 個、削尖吸管1 支，經對其採尿送驗後，結果呈安非他命
    類陽性反應，因而查獲上情；再於(三)同年月26日中午12時40
    分許為警採尿回溯96小時內之某時，在台灣地區不詳處所，
    施用第二級毒品甲基安非他命1 次。嗣於26日上午11時50分
    許，在桃園市○○路與中華路口為警查獲，並扣得第二級毒
    品甲基安非他命（起訴書誤載為安非他命）1 包（淨重0.00
    96公克，業已全數取樣鑑析用罄），經對其採尿送驗後，結
    果呈安非他命類陽性反應，因而查獲上情。
三、處罰條文：
    毒品危害防制條例第10條第2 項、第18條第1 項前段，刑法
    第11條、第47條第1 項、第38條第1 項第2 款、第51條第5
    款。
四、附記事項：
    (一)97年8 月10日扣案之分裝袋1 個，因含有第二級毒品甲基
      安非他命之殘渣，自亦應一體視為毒品部分，而依毒品危
      害防制條例第18條第1 項前段規定宣告沒收銷燬之。
    (二)97年8 月26日扣案之第二級毒品甲基安非他命1 包，其中
      包裝袋部分，依現行檢驗方式乃以刮除方式為之，包裝袋
      上仍會摻殘若干毒品無法分離，應一體視為毒品部分，而
      依毒品危害防制條例第18條第1 項前段規定宣告沒收銷燬
      之；另鑑驗費失之毒品部分，既已滅失，爰不另為沒收銷
      燬之宣告。
五、協商判決除有刑事訴訟法第455 條之4 第1 項第1 款於本訊
    問程序終結前，被告撤銷協商合意或檢察官撤回協商聲請者
    ；第2 款被告協商之意思非出於自由意志者；第4 款被告所
    犯之罪非第455 條之2 第1 項所定得以協商判決者；第6 款
    被告有其他較重之裁判上一罪之犯罪事實者；第7 款法院認
    應諭知免刑或免訴、不受理者情形之一，及違反同條第2 項
    「法院應於協商合意範圍內為判決；法院為協商判決所科之
    刑，以宣告緩刑或2 年以下有期徒刑、拘役或罰金為限」之
    規定者外，不得上訴。
六、如有前述例外得上訴之情形，又不服本件判決，得自收受判
    決送達後10日內，向本院提出上訴狀，上訴於第二審法院。
中    華    民    國    98    年      2     月    6   日
                        刑事庭    法  官  林靜梅
                                  書記官  林韡婷
以上正本證明與原本無異。
                                  書記官  林韡婷
中    華    民    國    98    年      2     月    6   日
附錄本案論罪科刑依據之法條：
毒品危害防制條例第10條
施用第一級毒品者，處 6 月以上 5 年以下有期徒刑。
施用第二級毒品者，處 3 年以下有期徒刑。


司法院資訊處製作；財團法人民間司法改革基金會備份。
